Inventaris van het archief van de Griffie van de provincie Zuid-Holland(1826) 1946 - 1975 (1991)
Nationaal Archief, Den Haag
- Organisatie en personeel, taken, toezicht, 1.
  - Taken, 1.2.
    - Volksontwikkeling en maatschappelijke vorming, 1.2.10.
      - Sport, recreatie en toerisme, 1.2.10.6.
        - Recreatie en toerisme, 1.2.10.6.2.
          - Recreatie, 1.2.10.6.2.1.
            - Andere recreatie-onderwerpen, 1.2.10.6.2.1.2.
              - Agenda's en verslagen van de Vaste commissie voor advies en bijstand voor recreatie, natuurbescherming en landschapszorg, 1956, 1961 - 1976; 3477
                De commissie verandert in de loop van deze periode een aantal keer van naam. Achtereenvolgens is het de Adviescommissie voor recreatie en Commissie van advies en bijstand voor recreatie en natuurbescherming; milieubeheer, recreatie en natuurbescherming; recreatie en natuurbescherming; recreatie, natuurbescherming en landschapszorg
              - Recreatienota's, 1957-1970; 3478-3479
                - Vaststelling, 1957 - 1958, 3478
                - Reacties van gemeenten en de Provinciale Jeugdraad op de voorlopige Recreatienota 1966, alsmede een lijst met recreatieprojecten van de provincie uit 1964, 1962 - 1970, 3479
              - Standpuntbepaling betreffende de financiering van de recreatielasten, 1958-1960; 3480
              - Standpuntbepaling inzake de gevolgen van de realisatie van recreatieve voorzieningen en de uitvoering van het rijwielpadenplan op het grondgebied van het Hoogheemraadschap van Delfland, 1961; 3481
              - Verbetering van de verbinding tussen de Rijn en de Reeuwijkse plassen via de Wiericke ten bate van de watersport, 1963-1964; 3482
              - Onderzoek naar de behoefte en mogelijkheden van de jeugdrecreatie, 1963-1967; 3483
              - Vaststelling van beleidslijnen ten behoeve van de aankoop van grond voor recreatieve doeleinden, alsmede jaarlijkse opgave van aankopen ten behoeve van recreatie, 1964-1966; 3484
              - Onderzoeken naar verschillende vormen van recreatie, uitgevoerd door het Sociologisch Instituut van de Rijksuniversiteit te Utrecht, in opdracht van de provincie, 1964-1968; 3485-3486
                - Bermrecreatie, 1964 - 1966, 3485
                - Duin- en polderrecreatie, 1966 - 1968, 3486
              - Standpuntbepaling inzake deelneming van de provincie aan middelgrote recreatieobjecten, 1965-1966; 3487
              - Standpuntbepaling inzake de verhuring van jachtrecht op de voor recreatie aangekochte gronden, 1966; 3488
              - Beleidsbepaling inzake het vrijmaken van kredieten voor aankopen ten behoeve van de recreatie, 1967-1969; 3489
              - Vaststelling van de recreatienota "Vrije uren in de vrije natuur" en de voorbereiding op de herziening van deze nota, 1967-1974; 3490
              - Bemoeienis met de mogelijke oprichting van een overdekte kunstijsbaan in Zuid-Holland, 1968-1970; 3491
              - Beantwoording van vragen, gesteld door verschillende leden in de Statenvergadering betreffende recreatie, 1969-1975; 3492-3500
                - Drs. Borgman, inzake de kwaliteit van het zwemwater van de Reeuwijkse Plassen, alsmede een hieruit volgend rapport van Provinciale Waterstaat inzake de mogelijke verbetering van de kwaliteit van de Reeuwijkse Plassen, 1969 - 1973, 3492
                - Mej. drs. I. Günther, inzake het maatschappelijk rendement van het recreatiegebied Reeuwijkse Plassen naar aanleiding van artikel in Elseviers Weekblad, 1971, 3493
                - C.J. de Ronde en F.A. Diepenhorst, betreffende het zwembadproject te Reeuwijk, 1971 - 1973, 3494
                - J.H.L. Visser, inzake de openingstijden van de Voornse sluis in het recreatiegebied Brielse Maas, 1972, 3495
                - Drs. M. Epema-Brugman, inzake de recreatieve ontwikkeling bij Strijen-Sas, 1972 - 1973, 3496
                - Drs. R. Harms en drs. F. H. Goudswaard, inzake de bestemming van het Hitlandbos, 1974, 3497
                - G.H.B. Verberg, inzake de mogelijke verdwijning van de Taptoe Delft, 1974, 3498
                - Mw. ir. N.C. de Ruiter, inzake snipperverkaveling bij de Nieuwkoopse Plassen als gevolg van recreatie, 1974 - 1975, 3499
                - W.T. van den Berg, inzake het gevoerde tarievenbeleid voor het gemeentelijke kampeerterrein Ockenburgh te 's-Gravenhage, 1975, 3500
              - Standpuntbepaling inzake de inrichting van de Weeshuispolder te Goedereede voor een recreatieve bestemming, 1971-1974; 3501
              - Nota 'Ontspanningsverblijven', opgesteld in samenwerking met de Provinciale Planologische Dienst, 1972-1973; 3502
              - Standpuntbepaling inzake het voorstel tot een algemene kampeerverordening van de Stichting Nederlandse Kampeerraad te Amersfoort, 1972-1975; 3503
          - Toerisme, 1.2.10.6.2.2.
            - Subsidieverlening aan de Provinciale Vereniging voor Vreemdelingenverkeer (V.V.V.) Zuid-Holland, 1956-1973; 3504-3507
              - 1956-1966, 3504
              - 1968-1970, 3505
              - 1970-1973, 3506-3507
                - Deel 1, 1970 - 1973, 3506
                - Deel 2, 1970 - 1973, 3507
            - Standpuntbepaling inzake het verzoek van de gemeente Goedereede om fietspad 61, gelegen in het duingebied vanaf het strand Noord tot de zogenaamde Kwade Hoek, als toeristisch fietspad aan te wijzen, 1975; 3508
      - Samenwerking binnen Europa, 1.2.10.7.
        - Lidmaatschap van de Raad der Europese gemeenten, sectie Nederland, en de International Union of Local Authorities, 1971, 1975; 3509
        - Subsidieverlening aan de Europese Beweging in Nederland, 1971-1976; 3510
  - Toezicht op lagere overheden, 1.3.
    - Toezicht op gemeenten, 1.3.1.
      - Herindeling van gemeenten en grenswijzigingen met andere provincies, 1.3.1.01.
        - Bemoeienis met de gemeentelijke grenswijzigingen en gemeentelijke herindelingsplannen, 1964-1965; 3511
        - Naamswijziging van de Vaste commissie van advies en bijstand voor gemeentelijke herindeling en nieuwe bestuursvormen in commissie voor algemene bestuurlijke aangelegenheden, 1972; 3512
      - Grenswijziging van afzonderlijke gemeenten, 1.3.1.02.
        - Bemoeienis met de grenswijziging tussen de gemeenten Rotterdam en Rozenburg, 1947-1952; 3513
        - Bemoeienis met de onteigening van gronden van de gemeente Rotterdam ten behoeve van de aanleg van havens en de daarbij behorende industrieterreinen (Europoort Midden) te Rozenburg, 1963-1964; 3514
        - Vaststelling van een regeling inzake de herziening van de grenzen van de gemeenten Rotterdam, Capelle aan den IJssel en Zevenhuizen, 1968-1971; 3515
        - Beantwoording van vragen, gesteld door F.A. Diepenhorst in de Statenvergadering, inzake dé-annexatie van Hoogvliet, 1969; 3516
        - Overleg met verschillende partijen over een eventuele grenswijziging tussen de gemeenten Maassluis en Maasland in het kader van gemeentelijke herindeling in het Westland, 1972-1975; 3517
        - Advisering aan de minister van Binnenlandse Zaken inzake het verzoek tot grenswijziging van de gemeente Boskoop, 1974-1975; 3518
          De grenswijziging is niet doorgegaan
      - Herindeling van gemeenten, 1.3.1.03.
        - Bemoeienis met de gemeentelijke herindeling van de Alblasserwaard en de Vijfheerenlanden, 1969-1973; 3519
        - Beleidsbepaling betreffende het toezenden aan gemeenten van de adviezen van de provincie aan de minister van Binnenlandse Zaken betreffende de gemeentelijke herindelingen, 1970; 3520
        - Organisatie van diverse bijeenkomsten in het kader van de gemeentelijke herindeling in de Krimpenerwaard, 1971; 3521
        - Standpuntbepaling inzake de gemeentelijke herindeling van het gebied Midden-Holland, 1974-1975; 3522
      - Gewestvorming, 1.3.1.04.
        - Advisering aan de minister van Binnenlandse Zaken inzake het voorontwerp van de Wet Gewest Rijnmond, 1971; 3523
      - Gemeenschappelijke regelingen, 1.3.1.05.
        - Standpuntbepaling inzake de gemeenschappelijke regeling van de gemeenten 's-Gravenzande, De Lier, Maasland, Monster, Naaldwijk, Schipluiden en Wateringen voor de totstandkoming van het Intergemeentelijk Overleg Westland, 1966-1972; 3524
        - Standpuntbepaling inzake de gemeenschappelijke regeling "Regeling informatiecentrum Midden-Nederland", 1969-1972; 3525
        - Ontwerp-wijzigingswet gemeenschappelijke regelingen van de Vaste commissie van advies en bijstand voor gemeentelijke herindeling en nieuwe bestuursvormen, 1970; 3526
      - Gemeentefinanciën, 1.3.1.06.
        - Verslagen van besprekingen met gemeenten in Zuid-Holland betreffende de gemeentefinanciën en andere gemeentelijke aangelegenheden, 1947-1952; 3527
        - Vergaderingen van de Commissie van Advies inzake de bezoldiging van het gemeentepersoneel, 1948; 3528
        - Ontvangst van buitenlands bezoek, geïnteresseerd in de hulpverlening bij rampen en in het provinciaal bestuur, 1951-1955; 3529
        - Verslagen van besprekingen met gemeentebesturen betreffende onder andere de financiële situatie van de getroffen gemeenten na de Watersnoodramp, 1953; 3530
        - Bemoeienis met de problematiek omtrent de financiering van de uitvoering van het rioleringsplan door de gemeente Rockanje, 1954-1960; 3531
        - Aanvaarding van de motie van W. 't Veld c.s. in de Statenvergadering betreffende beëindiging van de centrale financiering, met adhesiebetuigingen van andere provincies, 1970-1972; 3532
        - Onderzoek naar de financiële toestand van de Zuid-Hollandse gemeenten en het functioneren van de financiële verhouding tussen het Rijk en de gemeenten, 1971-1974; 3533
      - Controle op het financieel beheer van gemeenten, 1.3.1.07.
        - Beoordeling van de uitgaaframingen voor gasvoorzieningen van de gemeente Voorburg, alsmede kennisname van het Koninklijk besluit op het beroep van de gemeente tegen de beslissing, 1953-1956; 3534
        - Afwikkeling van de opruimingskosten als gevolg van de stormvloed van 1 februari 1953 in de gemeente Oude-Tonge, in het bijzonder van een extra-vergoeding van wethouder C. Gebraad, 1955; 4293
        - Beantwoording van brieven van de minister van Binnenlandse Zaken en van de gemeente Leiderdorp betreffende de achterstand in het beoordelen van de gemeentebegrotingen en gemeenterekeningen, 1959; 3535
        - Beantwoording van vragen, gesteld door diverse personen in de Statenvergaderingen, inzake controle op het financieel beheer van gemeenten, 1963-1975; 3536
        - Herziening van de provinciale comptabiliteitsvoorschriften, 1965-1974; 3537
        - Vaststelling van de normen met betrekking tot het uit te oefenen financiële toezicht volgens de Gemeentewet, 1973-1976; 3538
      - Gemeenteraadsleden en gemeenteontvangers, 1.3.1.08.
        - Beroep van de gemeente Naaldwijk tegen het onthouden van goedkeuring door Gedeputeerde Staten aan de verordeningen ex. artikel 122 en 265 van de Gemeentewet inzake de reorganisatie van de ontvangerswerkzaamheden, 1958-1960; 3539
          De Kroon heeft in het beroep de goedkeuring aan de verordeningen gehecht
        - Beantwoording van vragen, gesteld door drs. J.S. Borgman in de Statenvergadering, inzake het in de gemeentewet opgenomen verbod voor gemeenteraadsleden om ruggespraak te houden, 1971; 3540
        - Vaststelling en wijziging van de hoogte van presentiegelden voor raads- en commissievergaderingen, 1971-1974; 3541
      - Burgemeesters, 1.3.1.09.
        - Wijziging van in oorlogstijd tot stand gekomen wettelijke bepalingen betreffende de bezoldiging van burgemeesters, 1946; 3542
        - Beantwoording van vragen, gesteld door de voorzitter van de PvdA-fractie te Spijkenisse, inzake de toepassing van de eed van zuivering in relatie tot de taken en bevoegdheden van de burgemeester, 1974; 3543
      - Gemeentewet, 1.3.1.10.
        - Standpuntbepaling inzake het voorstel van de minister van Binnenlandse Zaken en Landbouw om gemeenten met meer dan 15000 inwoners te verplichten een jaarlijks verslag uit te brengen, 1929-1931; 3544
          Met voorstukken vanaf 1851
    - Toezicht op waterschappen, 1.3.2.
      - Algemeen, 1.3.2.1.
        - Bemoeienis met de totstandkoming van de bemalingsovereenkomst tussen de polders Reeuwijk en Sluipwijk, 1948; 3545
          Met voorstukken van 1931 - 1934
        - Behandeling van het beroep van de dijkgraaf en hoogheemraden van Delfland tegen het besluit van de Gedeputeerde Staten, d.d. 22 febr. 1952, betreffende de afkoopakte van de Akkerdijksche polder, 1949-1953; 3546
        - Bemoeienis met de verhoging van dijken en beveiliging van buitendijksgebied te Ridderkerk tegen hoog water (watersnood), 1951-1955; 3547
        - Vergaderingen van de Commissie van advies voor waterschapszaken, 1952-1976; 3548
        - Standpuntbepaling inzake het verbod van de provincie Gelderland aan het Waterschap De Linge tot toekenning van een bijdrage in de kosten voor de herbegrafenis van Stadhouder Willem in Delft, 1958-1959; 3549
        - Vaststelling van een nota inzake de verhouding van de waterschapslasten van gebouwde en ongebouwde eigendommen in Zuid-Holland en Zeeland, 1959; 3550
        - Opstelling van een verslag met betrekking tot de uitvoering van de taak tot het houden van toezicht op waterstaatswerken en op waterschappen, 1962-1963; 3551
        - Vaststelling van voorwaarden voor de bemaling van de polder Oude en Nieuwe Struijten door de polder Nieuwenhoorn, 1964; 3552
        - Beantwoording van vragen, gesteld door diverse personen in de Statenvergadering, inzake het toezicht op waterschappen, 1975; 3553
      - Reorganisatie waterschapsbestel Zuid-Holland, 1.3.2.2.
        - Reorganisatie van polders in de voormalige ambachtsheerlijkheid Cromstrijen, 1948-1952; 3554
        - Brief van de Zuid-Hollandse Waterschapsbond bevattende een uitnodiging voor een bespreking van de reorganisatie van de waterschappen, 1971-1972; 3555
        - Reorganisatie van het waterschapsbestel op Goeree-Overflakkee, 1974-1980; 3556-3561
          Zie voor deel 43, 1978 - 1980 het archief van de Griffie van de provincie Zuid-Holland 1976 - 1986, inv.nr. 4964, met tekeningen
          - Deel 37, 1974 - 1975, 3556
          - Deel 38, 1977 - 1979, 3557
            Met een voorstuk van 1970
          - Deel 39, 1979 - 1980, 3558
          - Deel 40, 1980, 3559
          - Deel 41, 1980, 3560
          - Deel 42, 1980, 3561
        - Reorganisatie van het waterschapsbestel binnen het Hoogheemraadschap van Delfland, 1975; 3562
        - Onderzoek naar de financiële gevolgen van de polderconcentraties en van een eventuele waterschapsreorganisatie, 1975-1976; 3563
      - Waterschapsgrenzen, 1.3.2.3.
        - Vaststelling en wijziging van de polder- en waterschapsgrenzen, 1923-1957; 3564-3584
          - Steendijkerpolder, (1923, 1924, 1929), 1954, 3564
          - Bieslandse Bovenpolder, 1950 - 1954, 3565
          - Krammerse Polder, 1950 - 1954, 3566
          - Lageveense polder, 1950 - 1954, 3567
          - Kilpolder, Meeuwenoordsche polder, polders Beversoord en Oud-Beversoord, 1951, 3568
          - Polder Rietvink, 1951 - 1953, 3569
          - Polder Den Hitsert, 1951 - 1954, 3570
          - Polder Den Beemd, 1952 - 1953, 3571
          - Polder Nieuw- en Oud Guldeland, 1952 - 1953, 3572
          - Polder Nieuw-Hoenderhoek, 1952 - 1953, 3573
          - Polder Papendrecht, 1952 - 1953, 3574
          - Rode polder, 1952 - 1953, 3575
          - Polder Het Noordveen, 1952 - 1954, 3576
          - Polder Heer-Oudelands-Ambacht, 1953, 3577
          - Polder Nieuw-Groendijk, 1953, 3578
          - Polder Zuidzijde-Hofwegen en Ruijbroek (Bleskensgraaf), 1953, 3579
          - Polder Molenaarsgraaf, 1953 - 1954, 3580
          - Polder Sliedrecht, 1954, 3581
          - Zwetterpolder, 1954, 3582
          - Polder Oost- en Westgeer en de polder De Kleine Droogmakerij, 1957, 3583
          - Polder Velgersdijk, 1957, 3584
      - Bestuur en functionarissen van waterschappen, 1.3.2.4.
        - Benoeming van de heer H. Hakkesteeg tot voorzitter van het Waterschap De Hoge Boezem, gezamenlijk met de provincie Utrecht, 1955; 3585
        - Beantwoording van de vraag van het bestuur van de Zuidhollandse Waterschapsbond betreffende de vertegenwoordiging in de waterschapsbesturen van de eigenaars van gebouwde eigendommen, 1958-1959; 3586
      - Algemene reglementen voor de waterschappen en polders in de provincie Zuid-Holland, 1.3.2.5.
        - Vaststelling, wijziging, herziening, aanvulling en voorbereiding van de Algemene Reglementen in de Provincie Zuid-Holland, 1940-1975; 3587-3597
          - 1940-1951, 3587
          - 1949-1950, 3588
            Met voorstukken van 1915, 1930 en 1944
          - 1949-1955, 3589
          - 1954-1956, 3590
          - 1954-1960, 3591
          - 1957-1962, 3592
          - 1957-1973, 3593
          - 1964-1970, 3594
          - 1970-1971, 3595
          - 1970-1975, 3596
          - 1971-1974, 3597
      - Waterschapsreglementen, 1.3.2.6.
        - Vaststelling, wijziging en herziening van de reglementen van polders, water-, zuiverings- en hoogheemraadschappen, 1932-1975; 3598-3646
          Alfabetisch geordend
          - Aa-Ad, 1952 - 1973, 3598
            Met voorstukken vanaf 1856
          - Al-As, 1952 - 1975, 3599
            Met voorstukken vanaf 1873
          - B-Be, behalve de Bent- en Delf- of Generale Polder, 1946-1974, 3600
            Met voorstukken vanaf 1857
          - Bent- en Delf- of Generale Polder, 1961 - 1963, 3601
          - Bi-Bo, 1951 - 1973, 3602
            Met voorstukken vanaf 1858
          - Br-Bu, behalve Waterschap De Brielse Dijkring en Buitendijkse Oostpolder, 1947 - 1969, 3603
            Met voorstukken vanaf 1862
          - Buitendijkse Oostpolder, 1960, 3604
            Samen met de provincie Utrecht
          - Brielse Dijkring, Waterschap De, 1949 - 1975, 3605
          - C, 1957 - 1974, 3606
          - D, 1947 - 1972, 3607-3611
            - Deel 1, 1947 - 1971, 3607
            - Deel 2, 1947 - 1972, 3608
            - Deel 3, 1949 - 1961, 3609
            - Delfland, Hoogheemraadschap van, 1949 - 1972, 3610
            - De Dijkring Hoekse Waard, Waterschap, alsmede bemiddeling in het geschil tussen het waterschap en de gemeente 's-Gravendeel in verband met de afdamming van de haven van 's-Gravendeel, 1956 - 1958, 3611
          - E-F, 1947 - 1963, 3612-3613
            - Deel 1, 1956 - 1963, 3612
            - Deel 2, 1947 - 1959, 3613
          - G, 1933 - 1974, 3614-3616
            - Deel 1, 1933 - 1974, 3614
              Met voorstukken vanaf 1885
            - Deel 2, 1950 - 1953, 3615
            - Deel 3, 1952 - 1975, 3616
          - Ha-Hi, 1934 - 1969, 3617
          - Ho, 1946 - 1972, 3618
          - I-J, 1954 - 1971, 3619
          - K, 1949 - 1973, 3620-3621
            - Deel 1, 1949 - 1973, 3620
            - Deel 2, 1950 - 1954, 3621
          - L, 1951 - 1973, 3622
            Met voorstukken vanaf 1848
          - M, 1947 - 1973, 3623-3624
            - Deel 1, 1947 - 1950, 3623
            - Deel 2, 1953 - 1973, 3624
              Met voorstukken vanaf 1900
          - N, 1947 - 1976, 3625-3630
            - Deel 1, 1947 - 1948, 3625
            - Deel 2, 1950 - 1954, 3626
            - Deel 3, 1952 - 1974, 3627
              Met voorstukken vanaf 1860
            - Deel 4, 1953 - 1966, 3628
            - Waterschappen De Nederwaard, De Overwaard en De Vijfheerenlanden, alsmede het Hoogheemraadschap Groot-Alblasserwaard, 1975 - 1976, 3629
            - Nieuw-Pendrecht, Polder, 1959 - 1960, 3630
          - O, 1946 - 1975, 3631-3634
            - Deel 1, 1946 - 1975, 3631
            - Deel 2, 1947 - 1954, 3632
            - Deel 3, 1950 - 1962, 3633
            - Deel 4, 1950 - 1967, 3634
          - P, 1947 - 1967, 3635
            Met voorstukken vanaf 1901
          - R, behalve polder Reeuwijk, 1946 - 1973., 3636-3637
            - Re - Rij, deel 1, 1946 - 1973, 3636
            - Ro - Ru, deel 2, 1954 - 1973, 3637
          - Reeuwijk, Polder en Polder Sluipwijk, 1932 - 1969, 3638
          - S, 1948 - 1975, 3639
            Met voorstukken vanaf 1861
          - T, 1950 - 1947, 3640
          - U-V, 1951 - 1970., 3641-3642
            - Deel 1, 1951 - 1970, 3641
            - Deel 2, 1953 - 1961, 3642
              Met voorstukken vanaf 1908
          - W, 1951 - 1974, 3643
          - Z, 1945 - 1973., 3644-3646
            - Deel 1, 1945 - 1973, 3644
            - Deel 2, 1951 - 1969, 3645
            - Deel 3, 1953, 3646
        - Wijziging van diverse waterschapsreglementen in het kader van de zuivering van het provinciale bezettingsrecht, 1947; 3647
        - Vaststelling van het Buitengewoon Waterschapsreglement 1953, 1955; 3648
        - Aanpassing van de bijzondere reglementen van polders in verband met de opheffing van de gemeenten Hekendorp, Lange Ruige Weide, Zwammerdam, Papekop, Waarder, Barwoutswaarder en Rietveld, 1963-1964; 3649
        - Oprichting van Waterschap Kadewaterschap Ade, alsmede het vaststellen van het reglement, 1970; 3650
      - Rechtspositie waterschapsambtenaren, 1.3.2.7.
        - Vaststelling van de jaarwedden van de bestuursleden van de Polder Giessen-Oudebenedenhoek te Giessendam, 1933-1968; 3651
        - Vaststelling van de jaarwedde van de secretaris-rentmeester van het Hoogheemraadschap van Schieland, 1954-1959; 3652
        - Bezwaren ingesteld door het college van dijkgraaf en hoogheemraden van het Hoogheemraadschap van Delfland tegen het besluit van Gedeputeerde Staten, tot vernietiging van het besluit van dijkgraaf en hoogheemraden betreffende de toekenning van de maximumjaarwedde aan de secretaris-rentmeester, 1955-1960; 3653
        - Instelling en samenstelling van het Provinciaal Overlegorgaan polder- en waterschapspersoneel, 1958-1970; 3654
        - Vaststelling en wijziging van de Wachtgeldverordening waterschappen Zuid-Holland, 1962; 3655
        - Wijziging van de overeenkomst met de Interprovinciale Ziektekosten Regeling ten aanzien van het personeel van een aantal polders en de Vereniging Unie van Waterschappen, 1966-1971; 3656
        - Beantwoording van vragen, gesteld door W.F. Mulckhuijse in de Statenvergadering, inzake de bezoldiging van de sluiswachter van het Waterschap De Overwaard, 1970-1972; 3657
      - Afzonderlijke waterschappen, 1.3.2.8.
        - Opheffing van het Waterschap de Meersche Verlaat onder Stompwijk, 1948-1953; 3658
        - Samenvoeging van de polders Nieuw-Helvoet en de Quack, 1950-1957; 3659
        - Beëindiging van de vroegere regelingen van hoger gezag en van belanghebbenden betrekking hebbend op de lozing van Woerdense landen op Rijnland en omgekeerd, in verband met de nieuwe Regeling Hoogheemraadschap van Rijnland-Groot-Waterschap van Woerden, 1950-1960; 3660
- Bijlagen, 2.
  - Repertorium, 2.1.
    - Registers, 1826-1985; 3661-3684
      - Nrs 1-794, 1826 - 1838, 3661
      - Nrs 795-2779, 1838 - 1849, 3662
      - Nrs 1-5732, 1849 - 1867, 3663
      - Nrs 5733-10327, 1868 - 1900, 3664
      - Nrs 10001-10053, 1902, 3665
      - Nrs 10057-10450, 1903 - 1904, 3666
      - Nrs 10192-10269, 1905, 3667
      - Nrs 10270-10403, 1906 - 1907, 3668
      - Nrs 10414-10493, 1908, 3669
      - Nrs 10497-11394, 1909, 3670
      - Nrs 10707-10792, 1911, 3671
      - Nrs 10802-10945, 1912, 3672
      - Nrs 10937-11024, 1913, 3673
      - Nrs 11026-11093, 1914, 3674
      - Nrs 11132-11184, 1915 - 1916, 3675
      - Nrs 11220-11251, 1917 - 1918, 3676
      - Nrs 11265-11316, 1919 - 1921, 3677
      - Nrs 11329-11370, 1922 - 1923, 3678
      - Nrs 11369-11614, 1924 - 1928, 3679
      - Nrs 11639-14343, 1929 - 1933, 3680
      - Nrs 14371-16767, 1934 - 1939, 3681
      - Nrs 17042-18549, 1940 - 1949, 3682
      - Nrs 18000-20748, 1946 - 1964, 3683
      - Nrs 20749-23604, 1964 - 1985, 3684
    - Weg 1, 1929-1975; 3685-3691
      - Nrs 11825-17786, 1929 - 1943, 3685
      - Nrs 17802-17841, 1943 - 1946, 3686